nl: Mondstuktype: Verstelbaar mondstuk; Bijenwas mondstuk; Geen mondstuk (kale rand); Afneembaar/vervangbaar mondstuk; Afgerond; Rubberen mondstuk; Siliconen mondstuk; Recht; Houten mondstuk; Overig
sv: Typ av munstycke: Justerbart munstycke; Bivaxmunstycke; Inget munstycke (bar kant); Avtagbart/utbytbart munstycke; Rundat; Gummimunstycke; Silikonmunstycke; Rakt; Trämunstycke; Övrigt
es: Tipo de boquilla: Boquilla ajustable; Boquilla de cera de abejas; Sin boquilla (aro descubierto); Boquilla extraíble/reemplazable; Redondeado; Boquilla de goma; Boquilla de silicona; Recto; Boquilla de madera; Otro
lt-LT: Kandiklio tipas: Reguliuojamas kandiklis; Bičių vaško kandiklis; Be kandiklio (atviras kraštas); Nuimamas / keičiamas kandiklis; Suapvalintas; Guminis kandiklis; Silikoninis kandiklis; Tiesus; Medinis kandiklis; Kita
pt-BR: Tipo do bocal: Bocal ajustável; Bocal de cera de abelha; Sem bocal (aro simples); Bocal removível/substituível; Arredondado; Bocal de borracha; Bocal de silicone; Reto; Bocal de madeira; Outros
bg-BG: Тип мундщук: Регулируем мундщук; Мундщук от пчелен восък; Без мундщук (гол ръб); Сваляем/сменяем мундщук; Заоблен; Гумен мундщук; Силиконов мундщук; Прав; Дървен мундщук; Друго
ru: Тип мундштука: Регулируемый мундштук; Мундштук из пчелиного воска; Без мундштука (голый край); Съемный/сменный мундштук; Закругленный; Резиновый мундштук; Силиконовый мундштук; Прямой; Деревянный мундштук; Другое
fr: Type d'embouchure: Embout buccal réglable; Embout buccal en cire d'abeille; Sans embout buccal (bord nu); Embout buccal amovible/remplaçable; Arrondi; Embout buccal en caoutchouc; Embout buccal en silicone; Droit; Embout buccal en bois; Autre
th: ประเภทของปากเป่า: เมาส์พีซแบบปรับได้; เมาส์พีซขี้ผึ้ง; ไม่มีเมาส์พีซ (ขอบเปล่า); เมาส์พีซแบบถอด/เปลี่ยนได้; ทรงกลม; เมาส์พีซยาง; เมาส์พีซซิลิโคน; ทรงตรง; เมาส์พีซไม้; อื่นๆ
it: Tipo di bocchino: Bocchino regolabile; Bocchino in cera d'api; Nessun bocchino (bordo nudo); Bocchino rimovibile/sostituibile; Arrotondato; Bocchino in gomma; Bocchino in silicone; Diritto; Bocchino in legno; Altro
zh-TW: 吹嘴類型: 可調式吹嘴; 蜂蠟吹嘴; 無吹嘴 (裸邊); 可拆卸/可替換吹嘴; 圓形; 橡膠吹嘴; 矽膠吹嘴; 直式; 木質吹嘴; 其他
hr-HR: Vrsta usnika: Prilagodljivi usnik; Usnik od pčelinjeg voska; Bez usnika (goli rub); Uklonjivi/zamjenski usnik; Zaobljeno; Gumeni usnik; Silikonski usnik; Ravno; Drveni usnik; Ostalo
fi: Suukappaleen tyyppi: Säädettävä suukappale; Mehiläisvahasuukappale; Ei suukappaletta (paljas reuna); Irrotettava/vaihdettava suukappale; Pyöristetty; Kuminen suukappale; Silikonisuukappale; Suora; Puinen suukappale; Muu
en: Mouthpiece type: Adjustable mouthpiece; Beeswax mouthpiece; No mouthpiece (bare rim); Removable/replaceable mouthpiece; Rounded; Rubber mouthpiece; Silicone mouthpiece; Straight; Wooden mouthpiece; Other
zh-CN: 吹口类型: 可调节吹嘴; 蜂蜡吹嘴; 无吹嘴（裸边）; 可拆卸/更换的吹嘴; 圆头形; 橡胶吹嘴; 硅胶吹嘴; 直型; 木制吹嘴; 其他
pl: Typ ustnika: Regulowany ustnik; Woskowy ustnik; Brak ustnika (sama krawędź); Ustnik wyjmowany/wymienny; Zaokrąglony; Gumowy ustnik; Silikonowy ustnik; Prosty; Drewniany ustnik; Inne
nb: Type munnstykke: Justerbart munnstykke; Munnstykke av bivoks; Uten munnstykke (bar kant); Avtakbart/utskiftbart munnstykke; Avrundet; Munnstykke av gummi; Munnstykke av silikon; Rett; Munnstykke av tre; Annet
pt-PT: Tipo de bocal: Bocal ajustável; Bocal de cera de abelha; Sem bocal (aro descoberto); Bocal removível/substituível; Arredondado; Bocal de borracha; Bocal de silicone; Reto; Bocal de madeira; Outro
tr: Ağızlık tipi: Ayarlanabilir ağızlık; Balmumu ağızlık; Ağızlık yok (çıplak kenar); Çıkarılabilir/değiştirilebilir ağızlık; Yuvarlak; Kauçuk ağızlık; Silikon ağızlık; Düz; Ahşap ağızlık; Diğer
cs: Typ náustku: Nastavitelný náustek; Náustek ze včelího vosku; Bez náustku (pouze okraj); Odnímatelný/vyměnitelný náustek; Zaoblený; Gumový náustek; Silikonový náustek; Rovný; Dřevěný náustek; Jiné
da: Mundstykketype: Justerbart mundstykke; Bivoksmundstykke; Intet mundstykke (bar kant); Aftageligt/udskifteligt mundstykke; Afrundet; Gummimundstykke; Silikonemundstykke; Lige; Træmundstykke; Andet
sl-SI: Vrsta ustnika: Prilagodljiv ustnik; Ustnik iz čebeljega voska; Brez ustnika (goli rob); Odstranljiv/zamenljiv ustnik; Zaobljen; Gumijast ustnik; Silikonski ustnik; Raven; Lesen ustnik; Drugo
ro-RO: Tip de muștiuc: Muștiuc ajustabil; Muștiuc din ceară de albine; Fără muștiuc (margine simplă); Muștiuc detașabil/înlocuibil; Rotunjit; Muștiuc din cauciuc; Muștiuc din silicon; Drept; Muștiuc din lemn; Altele
hu: Fúvóka típusa: Állítható fúvóka; Méhviasz fúvóka; Nincs fúvóka (csupasz perem); Levehető/cserélhető fúvóka; Lekerekített; Gumi fúvóka; Szilikon fúvóka; Egyenes; Fa fúvóka; Egyéb
sk-SK: Typ náustku: Nastaviteľný náustok; Náustok z včelieho vosku; Bez náustka (holý okraj); Odnímateľný/vymeniteľný náustok; Zaoblený; Gumený náustok; Silikónový náustok; Rovný; Drevený náustok; Iné
el: Τύπος επιστομίου: Ρυθμιζόμενο επιστόμιο; Επιστόμιο από κερί μέλισσας; Χωρίς επιστόμιο (γυμνό χείλος); Αφαιρούμενο/αντικαταστάσιμο επιστόμιο; Στρογγυλεμένο; Επιστόμιο από καουτσούκ; Επιστόμιο από σιλικόνη; Ίσιο; Ξύλινο επιστόμιο; Άλλο
ja: マウスピースタイプ: 調整可能なマウスピース; 蜜蝋マウスピース; マウスピースなし (リムのみ); 着脱/交換可能マウスピース; ラウンド; ラバーマウスピース; シリコンマウスピース; ストレート; 木製マウスピース; その他
vi: Loại phần ngậm: Ống ngậm có thể điều chỉnh; Ống ngậm bằng sáp ong; Không có ống ngậm (vành trần); Ống ngậm có thể tháo rời/thay thế; Tròn; Ống ngậm bằng cao su; Ống ngậm bằng silicone; Thẳng; Ống ngậm bằng gỗ; Khác
ko: 마우스피스 유형: 조절식 마우스피스; 밀랍 마우스피스; 마우스피스 없음(맨 테두리); 탈착/교체식 마우스피스; 둥근형; 고무 마우스피스; 실리콘 마우스피스; 일자형; 목재 마우스피스; 기타
de: Mundstücktyp: Verstellbares Mundstück; Bienenwachs-Mundstück; Kein Mundstück (nackter Rand); Abnehmbares/auswechselbares Mundstück; Abgerundet; Gummimundstück; Silikonmundstück; Gerade; Holzmundstück; Sonstige